【裁判字號】    90,交簡上,35
【裁判日期】    900615
【裁判案由】    公共危險
【裁判全文】
臺灣高雄地方法院刑事判決                          九十年度交簡上字第三五號
    上  訴  人  乙○○○
    即  被  告
右列上訴人因公共危險案件，不服甲○鳳山簡易庭九十年度鳳交簡字第三三七號中華
民國九十年三月二十六日所為第一審判決（聲請簡易判決處刑案號：九十年度偵字第
三八五六號），提起上訴，甲○管轄之第二審合議庭判決如左：
    主  文
上訴駁回。
    事  實
一、乙○○○明知酒後駕車易肇事致生危險，竟於民國九十年二月十日二十一時許，
    在台南市飲酌高梁酒半瓶，致酒後已達不能安全駕駛車輛之程度，復於同日二十
    二時二十七分許，駕駛動力交通工具車號ＹＮ─七九七０號自小客車，途經國道
    一號中山高速公路南下三四六公里，因行車不穩，為警攔截未停，直至三四七公
    里岡山收費站時，始為警攔停檢查而查獲上情，並測得乙○○○呼氣時酒精濃度
    達每公升一點二一毫克。
二、案經國道公路警察局第五警察隊報請臺灣高雄地方法院檢察署檢察官偵查後聲請
    以簡易判決處刑。
    理  由
一、訊之上訴人即被告乙○○○固坦承有上開飲酒後駕車之事實，然辯稱：伊不知有
    無蛇行，但伊可以安全駕駛云云；惟查上訴人右揭酒後駕車事實業據其於警訊及
    偵查中均坦承不諱，並有上訴人親自簽名之酒精測試紀錄表、內政部警政署國道
    公路警察局舉發違反道路交通管理事件通知單及刑法第一百八十五條之三案件測
    試觀察紀錄表各一紙在卷可資參佐。雖上訴人執上開情詞置辯，惟刑法第一百八
    十五條之三規定所謂「不能安全駕駛」，係抽象危險犯，不以發生具體危險為必
    要；且就醫學文獻所知，酒精對人體造成之影響，於呼氣酒精濃度達每公升○．
    二五毫克，即會輕度中毒，造成輕度協調功能降低，呼氣酒精濃度達每公升○．
    五毫克時，屬輕到中度中毒症狀，出現反應較慢、感覺減低、影響駕駛之狀況，
    復依呼氣酒精濃度每公升一．三二毫克，換算血液中酒精濃度約為二六四ＭＧ／
    ＤＬ，其所產生之生理反應為噁心嘔吐、步履不穩、精神混惑不清晰，此有行政
    院國軍退除役官兵輔導委員會臺北榮民總醫院八十八年八月五日（八八）北總內
    字第二六八六八號函可據。本件上訴人飲酒後駕車，經警測量其酒精濃度高達每
    公升一．二一毫克，已如上述；再者，上訴人於被舉發前駕駛有蛇行，車身搖擺
    不定，亦有上開刑法第一百八十五條之三案件測試觀察紀錄表乙紙在卷可考，顯
    見上訴人於當時已處於行車不穩不能安全駕駛之狀態，上訴人前揭辯解，委不足
    採。事證明確，上訴人即被告犯行堪以認定，應予依法論科。
二、核上訴人即被告所為係犯刑法第一百八十五條之三之服用酒類不能安全駕駛動力
    交通工具而駕駛罪。又被告於九十年一月二十九日因公共危險案件，經甲○鳳山
    簡易庭以八十九年度鳳交簡字第九六三號判處罰金新台幣一萬五千元確定在案（
    未構成累犯），仍不思悔改而無視社會大眾生命安全，依然酒後駕車行駛於高速
    公路，且經警於該路南下三四六公里處攔車未停至岡山收費站始攔停，亦有前述
    刑法第一百八十五條之三案件測試觀察紀錄表乙紙在卷可參等情狀，原審援引刑
    法第一百八十五條之三、第四十一條、罰金罰鍰提高標準條例第二條之規定，量
    處上訴人有期徒刑五月，並諭知易科罰金之折算標準，認事用法洵無不當，量刑
    亦甚允當。上訴人上訴意旨仍執上述辯解，指摘原判決不當，並無可採，其上訴
    為無理由，應予駁回。
據上論斷，應依刑事訴訟法第四百五十五條之一第一項、第三項、第三百六十八條，
判決如主文。
本案經檢察官王啟明到庭執行職務。
中      華      民      國      九十      年      六      月    十五    日
                                  臺灣高雄地方法院刑事第六庭
                                      審判長  法  官  趙家光
                                              法  官  李怡諄
                                              法  官  張世賢
右正本證明與原本無異。
如不服本判決，應於判決送達後十日內，向甲○提出上訴狀。
                                              書記官  蔡琬玲
中      華      民      國      九十      年      六      月    十五    日


司法院資訊處製作；財團法人民間司法改革基金會備份。
